【裁判字號】    99,輔宣,8
【裁判日期】    991111
【裁判案由】    輔助宣告
【裁判全文】
臺灣嘉義地方法院民事裁定               99年度輔宣字第8號
聲  請  人  林明國
上列聲請人聲請輔助宣告事件，本院裁定如下：
    主      文
宣告林佳吉（男，民國○○○年○月○日生，國民身分證號碼：
Ｚ000000000號）為受輔助宣告之人。
選定林明國（男，民國○○○年○月○○○日生，國民身分證號
碼：Ｚ000000000號）為受輔助宣告之人林佳吉之輔助
人。
聲請費用新臺幣壹仟元由受輔助宣告之人林佳吉負擔。
    理    由
一、聲請意旨略以：聲請人為林佳吉之父親，林佳吉自民國87年
    間起罹患妄想型精神分裂症，雖延醫診治，但不見起色，近
    日甚且已精神障礙（或心智缺陷），致其為意思表示或受意
    思表示（或辨識其意思表示效果）之能力顯有不足，有衛生
    署嘉南療養院診斷證明書可證，為此依民事訴訟法第624 條
    之1 準用同法第597 條規定，聲請對其為輔助之宣告等語。
二、按對於因精神障礙或其他心智缺陷，致其為意思表示或受意
    思表示，或辨識其意思表示效果之能力，顯有不足者，法院
    得因本人、配偶、四親等內之親屬、最近一年有同居事實之
    其他親屬、檢察官、主管機關或社會福利機構之聲請，為輔
    助之宣告。民法第15條之1第1項定有明文。經查，聲請人主
    張之前揭事實，業據提出衛生署嘉南療養院診斷證明書1份
    、戶籍謄本2份為證。又本院審驗林佳吉之精神及心智狀況
    ，在鑑定人前點呼林佳吉之姓名、年籍等事項，其對點呼姓
    名均知悉，且稱牙齒係發病時自己拔掉等語，並斟酌財團法
    人嘉義基督教醫院精神科主治醫師趙星豪所為之鑑定結果，
    認林佳吉為慢性精神分裂症患者，曾多次住院，病情已慢性
    化，目前雖規則服藥，但仍存留殘餘症狀，在鑑定時，意識
    清醒，言語表達正常，但因精神分裂症狀造成認知功能缺損
    及判斷力障礙，故林佳吉因其心智障礙雖能為意思表示及受
    意思表示，但辨識其意思表示之能力顯有不足等語，此有本
    院99年11月10日之勘驗筆錄附卷可稽。應認林佳吉因慢性妄
    想型精神分裂症，致其為意思表示（或受意思表示，或辨識
    其意思表示效果）之能力尚有不足，故聲請人聲請對林佳吉
    為輔助之宣告為有理由，應予准許。
三、次按受輔助宣告之人，應置輔助人，民法第1113條之1第1項
    定有明文。查，聲請人林明國為受輔助宣告人林佳吉之父親
    ，且具狀同意擔任受輔助宣告人林佳吉之輔助人，此有戶籍
    謄本及聲請人陳述在卷等語。茲本院參酌前揭各節，認由聲
    請人林明國任輔助人，能符合受輔助宣告之人林佳吉之最佳
    利益，爰選定聲請人林明國為輔助人。
中    華    民    國    99    年    11    月    11    日
                   家事庭     法  官  洪嘉蘭
正本係照原本作成。
如不服本裁定關於選定輔助人之部分，應於送達後十日內向本院
提出抗告狀，並繳納抗告費新臺幣1千元；其餘關於輔助宣告之部
分，不得抗告。
中    華    民    國    99    年    11    月    11    日
                              書記官  許家瑜

司法院資訊處製作；財團法人民間司法改革基金會備份。
